臺灣板橋地方法院刑事判決            100年度訴字第2003號
公  訴  人  臺灣板橋地方法院檢察署檢察官
被      告  周應龍
上列被告因違反毒品危害防制條例案件，經檢察官提起公訴（10
0 年度毒偵字第3492號），嗣因被告於本院準備程序中就被訴事
實均為有罪之陳述，本院告知被告簡式審判程序之旨，並聽取當
事人之意見後，由本院合議庭裁定改由受命法官獨任依簡式審判
程序進行，判決如下：
    主  文
周應龍施用第一級毒品，累犯，處有期徒刑捌月。又施用第二級
毒品，累犯，處有期徒刑肆月。應執行有期徒刑拾月。
    事  實
一、周應龍前於民國89年間，因施用毒品案件，經臺灣桃園地方
    法院以89年度毒聲字第2628號裁定送觀察、勒戒後，認有繼
    續施用毒品之傾向，再經同法院以89年度毒聲字第5631號裁
    定令入戒治處所施以強制戒治，嗣經同法院以90年度毒聲字
    第119 號裁定停止戒治所餘戒治期間交付保護管束，於90年
    8 月29日保護管束期滿，並經臺灣桃園地方法院檢察署檢察
    官以90年度戒偵字第879 號為不起訴處分確定。復於99年間
    ，因施用毒品案件，經臺灣桃園地方法院以99年度毒聲字第
    151 號裁定送觀察、勒戒後，認有繼續施用毒品之傾向，再
    經同法院以99年度毒聲字第553 號裁定令入戒治處所施以強
    制戒治，嗣經戒治成效評定合格，而於100 年2 月10日釋放
    出所，並由臺灣桃園地方法院檢察署檢察官以100 年戒毒偵
    字第28號為不起訴處分確定。又於90年間，因恐嚇取財罪及
    加重強盜罪，經臺灣高等法院以92年度上訴字第1214號判決
    分別判處有期徒刑1 年2 月、7 年6 月，應執行刑有期徒刑
    8 年5 月，經上訴後，由最高法院以92年度台上字第7072號
    判決駁回上訴而確定，上開有期徒刑1 年2 月，嗣經臺灣高
    等法院以96年度聲減字第4507號裁定減刑為有期徒刑7 月，
    並與不得減刑之上開有期徒刑7 年6 月更定應執行有期徒刑
    8 年確定，於97年4 月17日縮刑假釋出監，於98年10月24日
    縮刑期滿假釋未經撤銷而視為執行完畢（以上所載有期徒刑
    執行完畢部分，於本案構成累犯）。
二、詎其猶不知悔改，於上開強制戒治執行完畢釋放後5 年內，
    復基於施用第一級毒品海洛因（以下稱海洛因）之犯意，於
    100 年4 月10日某時，在真實姓名年籍不詳綽號「阿姐」之
    友人位於新北市永和區某處之住所內，以將海洛因摻入香菸
    後點燃後吸食之方式，施用海洛因1 次；其另基於施用第二
    級毒品甲基安非他命（以下稱甲基安非他命）之犯意，於
    100 年4 月10日某時，在同上址，以將甲基安非他命置入吸
    食器，用火燒烤成煙霧後吸食之方式，施用甲基安非他命1
    次。嗣於100 年4 月11日12時50分許，為警在新北市板橋區
    ○○○街116 巷口處遭警方盤查，並經警徵得周應龍之同意
    後採集其尿液送驗而查悉上情。
三、案經新北市政府警察局刑事警察大隊移送臺灣板橋地方法院
    檢察署檢察官偵查起訴。
    理  由
壹、程序方面：
    查本件被告周應龍所犯並非死刑、無期徒刑、最輕本刑為三
    年以上有期徒刑之罪或高等法院管轄第一審案件，而其於準
    備程序進行中，被告先就被訴事實均為有罪之陳述，經法官
    告知簡式審判程序之旨，並聽取公訴人及被告之意見後，本
    院認適宜改依簡式審判程序進行，爰依刑事訴訟法第273 條
    之1 第1 項、第284 條之1 規定，由本院合議庭以裁定由受
    命法官獨任進行簡式審判程序，合先敘明。
貳、實體方面：
一、上揭事實，業據被告於警詢及本院於審理時坦承不諱，又被
    告為警查獲時所採其尿液送驗結果，係呈鴉片類（嗎啡）陽
    性反應及安非他命類（含甲基安非他命）陽性反應，此有新
    北市政府警察局刑事警察大隊偵辦毒品危害防制條例案被移
    送人尿液檢體代號對照表（尿液檢體代號：Q0000000）、台
    灣檢驗科技股份有限公司於100 年4 月28日出具之濫用藥物
    檢驗報告（報告編號：UL/2011/00000000）各1 份在卷可稽
    。據上，被告之尿液經以氣相層析質譜儀分析法檢驗，既係
    呈嗎啡及甲基安非他命陽性反應，顯見被告應有在前揭犯罪
    時間施用海洛因及甲基安非他命之行為甚明。又查，被告前
    於89年間，因施用毒品案件，經臺灣桃園地方法院以89年度
    毒聲字第2628號裁定送觀察、勒戒後，認有繼續施用毒品之
    傾向，再經同法院以89年度毒聲字第5631號裁定令入戒治處
    所施以強制戒治，嗣經同法院以90年度毒聲字第119 號裁定
    停止戒治所餘戒治期間交付保護管束，於90年8 月29日保護
    管束期滿，並經臺灣桃園地方法院檢察署檢察官以90年度戒
    偵字第879 號為不起訴處分確定。復於99年間，因施用毒品
    案件，經臺灣桃園地方法院以99年度毒聲字第151 號裁定送
    觀察、勒戒後，認有繼續施用毒品之傾向，再經同法院以99
    年度毒聲字第553 號裁定令入戒治處所施以強制戒治，嗣經
    戒治成效評定合格，於100 年2 月10日釋放出所，並由臺灣
    桃園地方法院檢察署檢察官以100 年戒毒偵字第28號為不起
    訴處分確定，此有臺灣高等法院被告前案紀錄表在卷可稽。
    綜上所述，足認被告前經強制戒治執行完畢釋放後，5 年內
    再犯本件施用第一、二級毒品犯行。本案事證明確，被告犯
    行堪以認定，應依法論科。
二、查海洛因及甲基安非他命，分屬於毒品危害防制條例第2 條
    第2 項第1 、2 款所規定之第一、二級毒品，核被告所為，
    係犯毒品危害防制條例第10條第1 項、第2 項之施用第一、
    二級毒品罪。被告施用前持有第一、二級毒品之低度行為，
    各為進而施用第一、二級毒品之高度行為所吸收，均不另論
    罪。被告所犯上開二罪名，犯意各別，行為互殊，應予分論
    併罰。又被告前受有如事實欄所載罪刑宣告及執行紀錄，有
    上述前案紀錄表在卷可考，被告於有期徒刑執行完畢後5 年
    內故意再犯有期徒刑以上之本案各罪，均為累犯，各應依刑
    法第47條第1 項規定，加重其刑。審酌被告有多次施用毒品
    前科，品行非佳，且曾經強制戒治執行完畢，竟再為本件施
    用毒品犯行，顯見其不思悔改，自制力亦顯不佳，足以戕害
    其身心，滋生其他犯罪，惡化治安，嚴重損及公益；惟另考
    量被告於犯後已坦承犯行，而其施用毒品行為於本質上係屬
    自我戕害行為，反社會性之程度應屬較低等一切情狀，各量
    處如主文所示之刑，暨定其應執行之刑，以資懲儆。
據上論斷，應依刑事訴訟法第273 條之1 第1 項、第299 條第1
項前段，毒品危害防制條例第10條第1 項、第2 項，刑法第11條
前段、第47條第1 項、第51條第5 款，判決如主文。
本案經檢察官莊惠真到庭執行職務。
中    華    民    國    100   年    9     月    20    日
                  刑事第十三庭法  官  林淑婷
上列正本證明與原本無異。
如不服本判決，應於判決送達後10日內敘明上訴理由，向本院提
出上訴狀 (應附繕本) ，上訴於臺灣高等法院。其未敘述上訴理
由者，應於上訴期間屆滿後20日內向本院補提理由書「切勿逕送
上級法院」。
                              書記官  梁宜庭
中    華    民    國   100    年    9     月    20    日
附錄本案論罪科刑法條全文：
毒品危害防制條例第十條
施用第一級毒品者，處六月以上五年以下有期徒刑。
施用第二級毒品者，處三年以下有期徒刑。